# 关于长投

提问人：复古老滋味 时间：2016-02-06 13:43:43
遇到一个问题，向各位求助。A是一个自然人， 2010 年创办三家公司：（甲公司 占70%；乙公司 占80%； 丙公司 占85%）， 2014年 3 月甲公司取得乙公司60%的股权。我现在的疑惑的是如果A是法人那么用同一控制下的企业合并进行会计处理就好，但是A作为一个自然人，继续用同一控制下的企业合并进行会计处理是否合理呢？

回答人：chenyiwei
同一自然人控制下的企业之间的合并，也适用同一控制下合并的相关会计处理规定。

提问人：fangdaojun 时间：2016-02-09 16:49:55
陈版，如您所说，同一自然人控制下的企业之间的股权转让，可以适用同一控制下的企业合并进行会计处理，不确认相应的转让损益，请问如果此项股权交易不符合财税 109 号文的特殊性税务重组，是否需要参照一卖一买的原则在税法上确认转让所得然后缴纳企业所得税呢？

回答人：chenyiwei
我只是说受让方按同一控制下合并处理，没有说转让方不确认损益。事实上同一控制下合并中交易双方的会计处理是不对等的。如不符合特殊性税务处理，则应在税务上确认损益。